臺灣臺中地方法院民事裁定
111年度抗字第172號
抗  告  人  翁麗芬  

            蔡宙奮  


相  對  人  裕融企業股份有限公司

法定代理人  嚴陳莉蓮


上列當事人間聲請本票裁定事件，抗告人對於民國111年4月22日
本院司法事務官所為110年度司票字第2349號裁定提起抗告，本
院合議庭裁定如下：
    主  文
抗告駁回。
抗告程序費用新臺幣1,000元由抗告人連帶負擔。
    理  由
一、抗告意旨略以：抗告人以車牌000-0000號車輛（下稱系爭車
    輛）向相對人辦理貸款新臺幣（下同）169萬元，並簽立原
    審裁定主文所示之本票（下稱系爭本票），惟抗告人已繳納
    分期款項24萬656元，且系爭車輛於民國111年4月15日經聲
    請人取回法拍，得款65萬3000元，故抗告人合計已清償89萬
    3656元，詎原裁定逕依相對人之聲請，裁定准本票強制執行
    ，爰依法提起抗告，請求撤銷原裁定等語。
二、按執票人向本票發票人行使追索權時，得聲請法院裁定後強
    制執行，票據法第123條定有明文。又本票執票人依票據法
    第123條規定聲請法院裁定許可對發票人強制執行，係屬非
    訟事件，此項聲請之裁定及抗告法院之裁定，僅依非訟事件
    程序以審查強制執行許可與否，並無確定實體上法律關係存
    否之效力，法院僅就本票形式上之要件是否具備予以審查即
    為已足，至於當事人間實體上之爭執，應循訴訟程序以資解
    決，要非非訟裁定法院所得審酌（最高法院57年台抗字第76
    號、56年台抗字第714號裁定意旨參照）。
三、查本件相對人主張其執有抗告人翁麗芬、蔡宙奮共同簽發之
    系爭本票，並免除作成拒絕證書，詎屆期提示未獲付款，爰
    依票據法第123條規定，聲請裁定准許強制執行等情，已據
    其提出系爭本票為證，且核系爭本票形式要件並無不符，原
    裁定予以准許，並無不合。抗告人所為清償債務之抗告意旨
    ，縱令屬實，亦係實體上法律關係之爭執。依前揭說明，並
    非本件非訟事件程序所得審究，抗告人就此實體爭執事項，
    應於訴訟程序解決，不得於本件本票裁定程序為此爭執。從
    而，本件抗告為無理由，應予駁回。
四、按非訟事件依法應由關係人負擔費用者，法院裁定命關係人
    負擔時，應一併確定其數額，非訟事件法第24條第1項定有
    明文。爰依法確定本件抗告程序費用額為1000元，由抗告人
    負擔。
五、據上論結，本件抗告為無理由，依非訟事件法第46條、第21
    條第2項、第24條第1項，民事訴訟法第495條之1第1項、第4
    49條第1項、第85條第2項、第95條，裁定如主文。
中　　華　　民　　國　　111 　年　　8 　　月　　16　　日
                民事第一庭    審判長法　官　  許石慶
                                    法　官　  鍾宇嫣
                                    法　官　  蕭一弘
正本係照原本作成。
如不服本裁定，僅得於收受本裁定正本送達後10日內，委任律師
以適用法規顯有錯誤為理由，向本院提出再抗告狀（須附繕本一
份）並繳納再抗告裁判費新台幣1,000元。
中　　華　　民　　國　　111 　年　　8 　　月　　16　　日
                                    書記官    黃馨萱